【裁判字號】    92,簡上,622
【裁判日期】    921231
【裁判案由】    竊盜
【裁判全文】
臺灣高雄地方法院刑事判決                      九十二年度簡上字第六二二號
    上  訴  人  臺灣高雄地方法院檢察署檢察官
    被      告  丙○○
右上訴人因被告竊盜案件，不服臺灣高雄地方法院鳳山簡易庭九十二年度簡字第二九
○四號中華民國九十二年七月三十一日第一審判決（聲請簡易判決處刑案號：臺灣高
雄地方法院檢察署九十二年度偵字第一四三○七號），提起上訴及移
灣高雄地方法院檢察署九十二年度偵字第一五三六一號、九十二年度偵字第一八○八
八號、九十二年度偵字第一八九八六號），嗣本院訊問被告後，因被告自白犯罪，經
詢問上訴人、被告意見後，乃裁定改行簡式審判程序，本院判決如左：
    主  文
原判決撤銷。
丙○○連續竊盜，累犯，處有期徒刑陸月，如易科罰金，以參佰元折算壹日。
    事  實
一、丙○○前因竊盜案件，於民國八十七年三月四日，經本院以八十七年度易字第六
    一九號判決判處有期徒刑一月，上訴後，於八十七年四月二十二日，經臺灣高等
    法院高雄分院以八十七年度上易字第八二九號判決駁回上訴確定，嗣於九十一年
    一月五日執行完畢出監。
二、丙○○仍不知警惕，復意圖為自己不法之所有，並基於概括之犯意，(一)於九十二
    年六月二十九日中午十二時三十分許，在高雄市左營區○○○路五六號一樓『藍
    波龍網咖店』內，趁乙○○如廁之際，徒手竊取乙○○所有置於九六號電腦桌上
    之手提包一只（內有軍人及國民身分證各一張、汽車及機車駕照各一張、郵局提
    款卡及大眾銀行現金卡各一張），得手後，因該手提包內無現金，乃丟棄於路旁
    垃圾筒內，嗣經警循線查獲。(二)又於九十二年七月四日上午九時二十五分許，進
    入高雄市楠梓區○○○路一○○三巷一號『興貴雜貨店』內（如有侵入住居罪犯
    行，未據告訴），乘戊○○疏未注意之際，徒手竊取該店所有、置於櫃子之『峰
    』牌香煙八包，得手後，將之藏於上衣內，適為戊○○發現，丙○○準備離去時
    ，因其中三包香煙掉落地上，乃跑出店外，將另五包香煙置於其所騎乘之自行車
    前菜藍內，並騎車逃逸，經路人合力追捕未果後，丙○○遂棄車逃跑，嗣於同日
    九時四十五分許，在高雄市楠梓區○○○道○路平交道草叢處，為警據報查獲。
    (三)另於九十二年七月十五日十九時三十分許，在高雄市楠梓區○○○路二○九號
    『易達大賣場』內，竊取該店所有、置於陳列架上之『永備牌』手電筒一支，得
    手後，將之藏於上衣內，於準備離去時，因店員甲○○發覺有異，乃欲上前詢問
    ，丙○○見狀乃跑離現場，逃跑過程中，並將手電筒棄至路旁，嗣於同日二十一
    時五十五分許，丙○○返回現場取回騎用之自行車時，在高雄市楠梓區○○○路
    一八八號『高雄客運楠梓站』前，為警據報查獲。(四)再於九十二年七月二十一日
    上午九時十五分許，進入高雄市○○區○○路一四五之十七號『慈恩素食館』內
    （如有侵入住居犯行，未據告訴），利用丁○○轉身欲至廚房之際，潛入該店櫃
    臺內，拉開置放零錢之抽屜，竊取其內現金，適為丁○○發覺制止，丙○○乃取
    取抽屜內置放零錢之盒子（內有現金新臺幣『下同』三千二百五十元）向外跑，
    得手後，因遭路人圍捕，旋將之棄至路旁，嗣於同日上午九時二十八分許，在高
    雄市○○區○○路、楠梓東街口處，為警據報查獲。
三、案經高雄市政府警察局楠梓分局報告臺灣高雄地方法院檢察署檢察官聲請簡易判
    決處刑及移送併案審理（報告機關：高雄市政府警察局楠梓分局、高雄市政府警
    察局左營分局）。嗣本院訊問被告後，因被告自白犯罪，經詢問上訴人、被告意
    見後，乃裁定改行簡式審判程序。
    理  由
一、右揭犯罪事實，業據被告丙○○於本院審理時坦白承認（詳本院九十二年十二月
    二十三日審判筆錄），並經被害人乙○○（詳九十二年六月二十九日警訊筆錄）
    、戊○○（詳九十二年七月四日警訊筆錄）、丁○○（詳九十二年七月二十一日
    警訊筆錄、九十二年八月十二日檢察官訊問筆錄）及證人甲○○（詳九十二年七
    月十五日及七月二十一日警訊筆錄）分別於警訊及偵查中指訴、證述明確。此外
    ，復有扣押筆錄、扣押物品目錄、扣押物品收據、贓物認領保管收據、贓物認領
    保管單及照片附警訊卷可參。因被告自白顯與事實相符，是本件事證明確，被告
    犯行堪以認定。
二、核被告所為，係犯刑法第三百二十條第一項之竊盜罪。被告先後四次竊盜犯行，
    時間緊接，方法相同，所犯又係構成要件相同之罪名，顯係基於概括之犯意反覆
    為之，應依連續犯之規定論以一罪，並依法加重其刑。又被告前因竊盜案件，於
    八十七年三月四日，經本院以八十七年度易字第六一九號判決判處有期徒刑一月
    ，上訴後，於八十七年四月二十二日，經臺灣高等法院高雄分院以八十七年度上
    易字第八二九號判決駁回上訴確定，嗣於九十一年一月五日執行完畢出監等情，
    有臺灣高等法院被告全國前案紀錄表、臺灣高雄地方法院檢察署刑案資料查註紀
    錄表附卷可參，其受有期徒刑執行完畢後，五年內再犯本件有期徒刑以上之罪，
    為累犯，應依刑法第四十七條之規定，加重其刑，並依法遞加之。爰審酌被告正
    值壯年，竟存有僥倖之心，前案執行後，仍為貪圖小利而竊取他人物品，行為實
    有可議之處，惟念其犯後坦承犯行，並參以本件失竊物品價值非鉅，及所竊物品
    幾已分別由被害人取回（被害人乙○○部分，除外）等一切情狀，量處如主文所
    示之刑，並諭知易科罰金之折算標準。
三、移送併案審理部分（即臺灣高雄地方法院檢察署九十二年度偵字第一五三六一號
    、九十二年度偵字第一八○八八號、九十二年度偵字第一八九八六號），因與起
    訴部分（即臺灣高雄地方法院檢察署九十二年度偵字第一四三○七號）具有連續
    犯之裁判上一罪關係，為起訴效力之所及，本院自應併予審究，附此敘明。
四、原審認被告罪證明確，予以論罪科刑，固非無見，惟就移送併案審理部分，原審
    不及審究，致未依連續犯之規定，加重其刑，容有未洽。上訴人上訴意旨，指摘
    原判決不當，為有理由，自應由本院予以撤銷改判。
據上論斷，應依刑事訴訟法第四百五十五條之一第三項、第三百六十九條第一項前段
、第三百六十四條、第二百九十九條第一項前段、第二百七十三條之一第一項，刑法
第三百二十條第一項、第五十六條、第四十一條第一項前段、第四十七條，罰金罰鍰
提高標準條例第一條前段、第二條，判決如主文。
中      華      民      國    九十二    年     十二     月    三十一    日
                                  臺灣高雄地方法院刑事第一庭
                                      審判長法官  林水城
                                            法官  陳銘珠
                                            法官  方百正
右正本證明與原本無異。
不得上訴。
                                            書記官 張金蘭
中    華    民    國      九十三      年      一      月      二      日
附錄本判決論罪科刑法條全文：
中華民國刑法第三百二十條
意圖為自己或第三人不法之所有，而竊取他人之動產者，為竊盜罪，處五年以下有期
徒刑、拘役或五百元以下罰金。
意圖為自己或第三人不法之利益，而竊佔他人之不動產者，依前項之規定處斷。
前二項之未遂犯罰之。


司法院資訊處製作；財團法人民間司法改革基金會備份。
